臺灣臺北地方法院刑事判決　　　　　　　94年度簡上字第55號
上　訴　人　臺灣臺北地方法院檢察署檢察官
被　　　告　乙○○
　　　　　　　　　　　巷21號（3樓）
上列被告因傷害案件，經檢察官提起公訴（93年度偵字第18988號）
，本院判決如下：
上列上訴人因被告傷害案件，不服本院94年度簡字第96號中華民
國94年2月23日第一審刑事簡易判決（聲請簡易判決處刑書案號
93年度偵字第18988號），提起上訴，本院管轄之第二審合議庭
判決如下：
    主  文
上訴駁回。
    事實及理由
一、本案經審理結果，認第一審判決被告乙○○犯刑法第277條
    第1項之傷害罪，量處拘役30日，並諭知易科罰金之折算標
    準為300元折算1日。其認事、用法及量刑均無不當，應予維
    持，爰引用第一審判決書記載之證據及理由。並就事實更正
    為：乙○○與甲○○係姻親關係，於民國93年9月10日上午7
    時許，在台北縣石碇鄉○○村○○路○段松柏崎巷21號前，
    因停車問題發生口角，甲○○出手欲抓乙○○之臉部，為乙
    ○○所閃避，詎乙○○竟基於傷害之犯意，徒手朝甲○○面
    部揮打，經甲○○閃躲，分別擊中其臉部、頸部；乙○○並
    以嘴咬住甲○○之右手中指，甲○○因而受有下嘴唇撕裂傷
    、頸部淺挫傷及擦傷、右中指撕裂傷等傷害。
二、檢察官上訴意旨略稱：被告乙○○蓄意毆打告訴人甲○○，
    告訴人所受危害非輕，原審判處被告拘役30日，量刑過輕，
    且原審漏未認定被告出手毆打甲○○頸部致成傷之事實，容
    有違誤等語。經查：(1)告訴人甲○○就所受下嘴唇撕裂傷、
    頸部淺挫傷及擦傷、右中指撕裂傷等傷害之原因，到庭結證
    稱：（問：左嘴角下方部分傷，是被告打你左臉頰造成的？
    ）是的。（問：診斷證明書上面記載，你的頸部有淺挫傷及
    擦傷，是指何處？）右側臉頰連接脖子的地方。（問：上開
    傷勢是如何得來？）被告一直打我的時後我有閃躲，他才打
    到我頸部受傷的部位，他不是直接打我頸部，是閃躲時直接
    打到頸部受傷的位置，這下打到頸部時，並沒有打到臉頰等
    語甚詳（本院94年5月6日審判筆錄參照）；足見甲○○所受
    頸部挫傷、擦傷之傷害，係因被告徒手朝甲○○面部毆擊時
    ，適甲○○閃躲而傷及其頸部。從而原審引用檢察官聲請簡
    易判決處刑書之記載，認定被告當時「徒手毆打甲○○巴掌
    」，意指被告當時出手毆打之方向為甲○○之面部，難認有
    何違誤。雖原審漏未載明「因甲○○閃躲而傷及其頸部」等
    詞；然原判決既已認定被告為上述攻擊行為後，致甲○○因
    而受有頸部淺挫傷及擦傷之傷害等事實明確，自屬已就此部
    分致傷事實為判決，並無漏未認定傷害頸部之犯罪事實可言
    。(2)被告事後已與甲○○達成民事和解，賠償新台幣20000
    元，有本院94年度附民字第83號刑事附帶民事訴訟和解筆錄
    在卷可按，犯後已有賠償被害人所受損害之事實。且原審法
    院審酌被告犯罪之動機、行為手段、所生危害、犯後供承出
    手毆人之情節等一切情狀，而量處被告拘役30日並諭知易科
    罰金折算標準，並無不合。上訴人執前述上訴意旨，提起本
    件上訴，難認有理由，應予駁回。
據上論斷，應依刑事訴訟法第455條之1第1項、第3項、第373條
、第368條，判決如主文。
本案經檢察官彭慶文到庭執行職務
中　　華　　民　　國　　94　　年　 　5 　　月　　12　　日
　　　　　　　　　刑事第十三庭  審判長法　官　朱  瑞  娟
                                      法  官  陳  慧  萍
                                      法  官  胡  宏  文
右正本證明與原本無異
本判決不得上訴
                                      書記官  謝  韻  華
中　　華　　民　　國　　94　　年  　　5　　月　　12　　日
